臺灣高等法院臺南分院刑事判決
上　訴　人
即　被　告　乙○○
上列上訴人即被告因恐嚇等案件，不服臺灣嘉義地方法院96年度
易字第6號中華民國96年3月27日第一審判決（起訴案號：臺灣嘉
義地方法院檢察署95年度偵字第4963號），提起上訴，本院判決
如下：
    主      文
上訴駁回。
    事      實
一、乙○○係門牌號碼嘉義市○○○路321巷14弄1號房屋前屋主
    ，該屋嗣經法院拍賣後由曾孝全標得，並於民國 (下同）95
    年6月22日完成點交，曾孝全得標後欲轉手賣出，乃委由房
    屋仲介業者甲○○於翌日即同年月23日帶同江銘盛至前開地
    點看屋，乙○○因不滿該屋經法院拍賣，竟基於公然侮辱及
    恐嚇之概括犯意，先於該屋一樓客廳外面，公然以「幹妳娘
    ，妳娘卡好，房子是我的，你們不能搬進來住，你們如果敢
    搬進來住，我要找人給你們好看」等語公然侮辱及恐嚇甲○
    ○致其心生畏懼而危害安全；嗣並於該屋二樓以前揭言語對
    江銘盛為公然侮辱 (未據告訴)及恐嚇，致江銘盛心生畏懼
    而危害其安全。
二、案經甲○○訴由嘉義市警察局第二分局報請台灣嘉義地方法
    院檢察署檢察官偵查起訴。
    理      由
一、訊據上訴人即被告乙○○矢口否認有何公然侮辱及恐嚇情事
    ，辯稱並未有前揭言語。惟查，被告對於曾至案發現場即嘉
    義市○○○路321巷14弄1號房屋等情並不爭執，有爭執者係
    被告有無連續對被害人甲○○及江銘盛公然稱「幹妳娘，妳
    娘卡好，房子是我的，你們不能搬進來住，你們如果敢搬進
    來住，我要找人給你們好看」等語。據証人甲○○於原審行
    交互詰問時証稱被告確有為前揭言語 (原審卷第30、32頁)
    。另証人江銘盛於原審亦証稱曾聽聞被告以「幹妳娘，妳娘
    卡好」等語辱罵甲○○ (原審卷第33頁)。並証稱被告亦曾
    對其稱前揭恐嚇及侮辱之言語 (原審卷第34至37頁)。而互
    核証人甲○○及江銘盛間之証述吻合，所為証言應具有可信
    性。至於被告雖爭執証人甲○○之証詞有關現場人數及發生
    爭執之地點不一致。惟查甲○○証述現場之人數及被告與其
    母一同到現場等情，並未有何不一致之情形，且與偵查中之
    証述亦無出入。另於原審証稱發生爭執之地點在門外 (原審
    卷第31頁)，而於偵查中稱屋內等情 (偵查卷第22頁)。惟証
    人陳述其當時之位置究竟係於門外或屋內，縱有出入，對其
    証言之真實性不當然有影響，何況証人如何回答問題，涉及
    問題之問法、用語之精確度及回答之角度等，應全體觀察，
    而非擇一二處偶有不同即指為不實，被告所辯尚非可採。另
    衡諸被告確因房屋被拍賣，於証人甲○○及江銘盛離去後立
    即張貼前揭房屋經拍定人違法侵入等告示 (警卷第14頁)觀
    之，被告確因房屋被拍賣後猶有不滿情緒，其有為前開言語
    之動機亦堪認定。
二、論罪科刑之理由：
  (一)按行為後法律有變更者，適用行為時之法律。但行為後之法
    律有利於行為人者，適用最有利於行為人之法律，刑法第2
    條第1項定有明文。被告行為後，刑法業於94年2月2日修正
    公布，於95年7月1日施行，查：修正前刑法第33條第5款
    關於罰金之定義規定為「銀元1元以上」，修正後則提高為
    「新臺幣1,000元以上，以百元計算之」；依修正前刑法
    第41條第1項前段規定，易科罰金之折算標準，係以銀元1元
    以上3元以下折算1日（依罰金罰鍰提高標準條例廢止前第2
    條規定，就其原定數額提高為100倍折算1日，即銀元100、2
    00、300元折算1日，換算成新臺幣即300、600、900元折算1
    日）。該規定修正後，易科罰金之折算標準則係以新臺幣1,
    000、2,000、3,000元折算1日。修正後刑法第67條增加罰
    金加重規定；刑法第56條連續犯之規定，業已刪除，則被
    告之犯行，因行為後新法業已刪除連續犯之規定，此刪除雖
    非犯罪構成要件之變更，但顯已影響行為人刑罰之法律效果
    ，自屬法律有變更。綜合比較新舊法罰金規定、易科罰金之
    折算標準及連續犯之規定，以修正前之規定，較有利於被告
    ，依刑法第2條第1項之規定，應適用修正前刑法之規定。
  (二)核被告乙○○對被害人甲○○為前揭言語係犯刑法第305條
    及第309條之公然侮辱罪及恐嚇罪。又被告乙○○對被害人
    江銘盛為前揭言語係犯恐嚇罪 (侮辱罪未據告訴)。核被告
    乙○○所為前揭恐嚇罪之數行為，時間緊接，所犯罪名相同
    ，顯係出於概括之犯意為之，為連續犯，爰依刑法第56條之
    規定以一罪論，並加重其刑。而所犯公然侮辱罪及恐嚇罪係
    一行為觸犯數罪名，屬想像競合犯，應從一重恐嚇罪處斷。
三、原審適用刑法第305條、第309條、第55條、第2條第1項，第
    56條 (修正前)、第41條第1項前段 (修正前)，罰金罰鍰提
    高標準條例第2條 (修正前)，現行法規所定貨幣單位折算新
    台幣條例第2條，刑法施行法第1條之1第1項、第2項前段之
    規定，並參酌被告因房屋遭拍賣心生不滿而出言侮辱及恐嚇
    ，犯後猶意圖卸責，不知悔改等一切情狀，對被告量處【有
    期徒刑肆月，並諭知如易科罰金，以銀元參佰元即新台幣玖
    佰元折算壹日】之折算標準。本院經核其認事用法，均無不
    當，量刑亦稱妥適。被告上訴意旨，猶執前詞，否認犯罪，
    為無理由，應予駁回。
據上論結，應依刑事訴訟法第368條，判決如主文。
本案經檢察官李傳來到庭執行職務。
中　　華　　民　　國　　96　　年　  6　　 月　  13　  日
                  刑事第五庭　審判長法　官  楊明章
                                    法　官  戴勝利
                                    法　官  顏基典
以上正本證明與原本無異。
不得上訴。
　　　　　　　　　　　　　　　　　　書記官  呂嘉文
中　　華　　民　　國　　96　　年　　6 　　月　　13　　日
【附錄】本判決論罪科刑法條：
刑法第305條：
以加害生命、身體、自由、名譽、財產之事恐嚇他人，致生危害
於安全者，處2年以下有期徒刑、拘役或300元以下罰金。
刑法第309條：
公然侮辱人者，處拘役或三百元以下罰金。
以強暴犯前項之罪者，處一年以下有期徒刑、拘役或五百元以下
罰金。
